臺灣臺南地方法院刑事判決　　　　　　 100年度易字第1043號
公　訴　人　臺灣臺南地方法院檢察署檢察官
被　　　告　吳鴻祥
上列被告因竊盜案件，經檢察官提起公訴（100年度偵字第11073
號），被告就被訴事實為有罪之陳述，本院裁定進行簡式審判程
序，判決如下：
    主  文
吳鴻祥犯攜帶兇器竊盜罪，處有期徒刑陸月，如易科罰金，以新
臺幣壹仟元折算壹日。扣案之十字螺絲起子壹支沒收。
    事  實
一、吳鴻祥意圖為自己不法之所有，於民國100年8月18日凌晨4
    時30分許起至5 時15分許止，騎乘腳踏車先至臺南市○○區
    ○○路1段105號元升加油站旁之8 米路燈處，持其所有客觀
    上可作為兇器使用之十字螺絲起子1 支，拆除該路燈鐵製開
    關蓋上用以固定之2顆螺絲後，竊取該路燈鐵製開關蓋1個得
    逞，嗣接續上開犯意，由該處同側沿中正路1 段由東向西，
    以同一手法竊取沿路至保安郵局對面共4處8米路燈之鐵製開
    關蓋4 個得逞，又迴轉至同路段對側由西向東，以同一手法
    竊取沿路至中正路1段163號對面共2處8米路燈之鐵製開關蓋
    2 個得逞，正欲離去之際，適為巡邏員警發現而於100年8月
    18日凌晨5 時15分許當場逮捕，並扣得吳鴻祥所有供其行竊
    所用之十字螺絲起子1 支及其竊得之8米路燈鐵製開關蓋7個
    （已發還臺南市仁德區公所建設課技工黃瑞雄）等物，而查
    悉上情。
二、案經黃瑞雄訴由臺南市政府警察局歸仁分局報告臺灣臺南地
    方法院檢察署檢察官偵查起訴。
    理  由
一、被告吳鴻祥本件所犯非死刑、無期徒刑、最輕本刑為3 年以
    上有期徒刑之罪，或高等法院管轄第一審之案件，被告於本
    院準備程序進行中，就被訴事實為有罪之陳述，經告以簡式
    審判程序之旨，並聽取檢察官、被告之意見後，本院裁定改
    依簡式審判程序進行審理，是本件之證據調查，依刑事訴訟
    法第273條之2規定，不受同法第159條第1項、第161條之2、
    第161條之3、第163條之1及第164條至第170條規定之限制，
    合先敘明。
二、訊據被告吳鴻祥對上開犯罪事實均坦承不諱，核與證人即臺
    南市仁德區公所建設課技工黃瑞雄於警詢時供稱：扣案8 米
    路燈鐵製開關蓋為仁德區公所所有，平日以2 支螺絲鎖住等
    語（見警卷第4頁至第5頁）相符，並有扣案十字螺絲起子1
    支可佐及臺南市政府警察局歸仁分局扣押物品目錄表、贓物
    認領保管單、現場圖各1 紙（見警卷第13頁至第15頁）、照
    片17張（見警卷第16頁至第24頁）在卷可稽，堪認被告上開
    自白與事實相符，本案事證明確，被告犯行堪以認定。
三、按刑法第321 條第1項第3款之攜帶兇器竊盜罪，係以行為人
    攜帶兇器竊盜為其加重條件，此所謂兇器，其種類並無限制
    ，凡客觀上足對人之生命、身體、安全構成威脅，具有危險
    性之兇器均屬之，且祇須行竊時攜帶此種具有危險性之兇器
    為已足，並不以攜帶之初有行兇之意圖為必要（最高法院79
    年台上字第5253號判例參照）。查扣案之螺絲起子為足以殺
    傷人生命、身體之器械，顯為具有危險性之兇器，是被告所
    為，係犯刑法第321 條第1項第3款之攜帶兇器竊盜罪。被告
    於密接之時、地為上開犯行，侵害同一被害人臺南市仁德區
    公所之財產法益，顯係基於竊盜之單一犯意接續所為，其各
    行為之獨立性極為薄弱，依社會通念難以強行分開，應包括
    於一行為予以評價，為接續犯。爰審酌被告四肢健全具謀生
    能力，不思正當工作營生，竟圖不勞而獲，隨意竊取他人財
    物，毫無他人所有物之概念，且其任意竊取公有路燈之鐵製
    開關蓋，可能導致路燈開關因失去外蓋保護而損壞，危害大
    眾用路安全，幸而本件及時為警查獲而未造成損失，再衡諸
    被告家境貧寒，生活狀況不佳，且除本件以外，並無前科，
    品行尚可，犯後始終坦承犯行，足見悔意，態度良好等一切
    情狀，量處如主文所示之刑。扣案十字螺絲起子1 支，係無
    主物為被告拾得，業據被告供明在卷（見本院卷第8 頁、第
    24頁、偵卷第8 頁），為被告所有供犯罪所用之物，爰依刑
    法第38條第1項第2款、第3項前段規定沒收。
據上論斷，應依刑事訴訟法第273 條之1第1項、第299條第1項前
段，刑法第321 條第1項第3款、第41條第1項前段、第38條第1項
第2 款，判決如主文。
本案經檢察官蘇榮照到庭執行職務。
中    華    民    國   100    年    10    月    4     日
                  刑事第七庭    法  官  游育倫
如不服本判決應於收受本判後10日內向本院提出上訴書狀，並應
敘述具體理由。其未敘述上訴理由者，應於上訴期間屆滿後20日
內向本院補提理由書狀（均須按他造當事人之人數附繕本）「切
勿逕送上級法院」。
                                書記官  謝文心
中    華    民    國   100    年    10    月    4     日
附錄本案論罪科刑所用法條：
中華民國刑法第321條
（加重竊盜罪）
犯竊盜罪而有下列情形之一者，處 6 月以上、5 年以下有期徒
刑，得併科新臺幣 10 萬元以下罰金：
一、侵入住宅或有人居住之建築物、船艦或隱匿其內而犯之者。
二、毀越門扇、牆垣或其他安全設備而犯之者。
三、攜帶兇器而犯之者。
四、結夥三人以上而犯之者。
五、乘火災、水災或其他災害之際而犯之者。
六、在車站、埠頭、航空站或其他供水、陸、空公眾運輸之舟、
    車、航空機內而犯之者。
前項之未遂犯罰之。